【裁判字號】    99,撤緩,139
【裁判日期】    990906
【裁判案由】    聲請撤銷緩刑
【裁判全文】
臺灣臺中地方法院刑事裁定             99年度撤緩字第139號
聲  請  人  臺灣臺中地方法院檢察署檢察官
受  刑  人  甲○○
上列聲請人因受刑人於緩刑期內犯公共危險案件，聲請撤銷緩刑
之宣告（99年度執聲字第2555號、99年度執助字第1814號），本
院裁定如下：
    主  文
聲請駁回。
    理  由
一、聲請意旨略以：受刑人甲○○因傷害案件，經臺灣臺南地方
    法院於民國97年5 月6 日以96年度簡上字第580 號判決判處
    有期徒刑2 月，緩刑4 年，於97年5 月6 日確定在案。受刑
    人於緩刑期內即99年6 月2 日犯公共危險案件，經臺灣臺中
    地方法院於99年6 月28日以99年度中交簡字第1271號判決判
    處拘役59日，並於99年7 月19日確定，受刑人於緩刑期間內
    再犯罪，顯然緩刑對其難收矯治之效，受刑人所為已合於刑
    法第75條之1 第1 項第2 款所定得撤銷緩刑宣告之原因，爰
    依刑事訴訟法第476 條規定聲請撤銷其緩刑宣告等語。
二、按刑法關於撤銷緩刑宣告之規定，業於94年2 月2 日修正公
    布，並自95年7 月1 日起生效施行。修正後刑法第75條之1
    第1 項第2 款規定，緩刑期內因故意犯他罪，而在緩刑期內
    受得易科罰金之有期徒刑、拘役或罰金之宣告確定，且足認
    原宣告之緩刑難收預期效果，而有執行刑罰之必要者，「得
    」撤銷其緩刑宣告。考其立法意旨略以：關於緩刑之撤銷，
    現行法第75條第1 項固已設有2 款應撤銷之原因，至得撤銷
    緩刑之原因，則僅於保安處分章內第93條第3 項與撤銷假釋
    合併加以規定，體例上不相連貫，實用上亦欠彈性，爰參酌
    德國及奧地利現行立法例增訂得撤銷緩刑之原因，其中現行
    關於緩刑前或緩刑期間故意犯他罪，而在緩刑期內受得易科
    罰金之有期徒刑之宣告者，列為應撤銷緩刑之事由，因認過
    於嚴苛，而排除第七十五條應撤銷緩刑之事由，移列至得撤
    銷緩刑事由，俾使「法官依被告再犯情節，而裁量是否撤銷
    先前緩刑之宣告」，以資彈性適用。且本條採用裁量撤銷主
    義，賦予法院撤銷與否之權限，特於第一項規定實質要件為
    「足認原宣告之緩刑難收其預期效果，而有執行刑罰之必要
    」，供作審認之標準。亦即於上揭「得」撤銷緩刑之情形，
    法官應依職權本於合目的性之裁量，妥適審酌被告所犯前後
    數罪間，關於法益侵害之性質、再犯之原因、違反法規範之
    情節是否重大、被告主觀犯意所顯現之惡性及其反社會性等
    情，是否已使前案原為促使惡性輕微之被告或偶發犯、初犯
    改過自新而宣告之緩刑，已難收其預期之效果，而確有執行
    刑罰之必要，此與刑法第75條第1 項所定2 款要件有一具備
    ，即毋庸再行審酌其他情狀，應逕予撤銷緩刑之情形完全不
    同。故在緩刑期內因故意犯他罪，而在緩刑期內受得易科罰
    金之有期徒刑之宣告確定者，並非一律撤銷其緩刑宣告，應
    由法院斟酌原宣告之緩刑是否難收預期效果，而有執行刑罰
    之必要，再決定是否撤銷緩刑之宣告。
三、經查，本件受刑人甲○○前因犯傷害案件，經臺灣臺南地方
    法院於97年5 月6 日以96年度簡上字第580 號判決判處有期
    徒刑2 月，緩刑4 年，於97年5 月6 日確定在案，嗣於緩刑
    期內即99年6 月2 日犯公共危險案件，經本院於99年6 月28
    日以99年度中交簡字第1271號判決判處拘役59日，並於99年
    7 月19日確定在案等情，有上開判決書2 份、臺灣高等法院
    被告前案紀錄表1 份在卷可稽。受刑人固然在緩刑期內受上
    開得易科罰金之拘役宣告確定，惟檢察官聲請意旨並未具體
    指明受刑人有何「足認原宣告之緩刑難收預期效果而有執行
    刑罰之必要」之情形，僅以受刑人於緩刑期內故意更犯他罪
    ，而在緩刑期內受拘役之宣告確定，顯然緩刑對其難收矯治
    之效，即認符合撤銷緩刑宣告之原因，遽為聲請撤銷受刑人
    之緩刑宣告，於法已有未合。再者，受刑人於緩刑期內係犯
    服用酒類不能安全駕駛動力交通工具而駕駛罪，與其經法院
    宣告緩刑之傷害罪相較，其案件類型迥異，犯罪型態、原因
    、侵害法益及社會危害程度亦全然不同；再者，就兩案之宣
    告刑以觀，前案判決所處之刑係有期徒刑2 月，而後案判決
    所處之刑為拘役59日，兩案就所宣告之刑相較亦有所不同；
    又受刑人所犯後案之公共危險案件，僅係於酒後已達不能安
    全駕駛動力交通工具之程度，仍駕駛自用小貨車行駛在道路
    上，並擦撞被害人吳凰如所騎乘之機車，而其犯後已坦承犯
    行，且被害人就過失傷害部分亦未提出告訴等情，有上開判
    決書所載可參，其所造成之危害尚非重大，其所犯情節亦屬
    輕微，故本院認受刑人故意犯後案之服用酒類不能安全駕駛
    動力交通工具而駕駛罪，固有其可咎之處，但綜合審酌上情
    ，實難僅因其後之服用酒類不能安全駕駛動力交通工具而駕
    駛罪，即遽行推認上開前案傷害罪所宣告之緩刑，有何難以
    收預期效果而有執行刑罰必要之情形。
四、綜上所述，依卷內現存證據資料，自不能認定被告已難收前
    揭緩刑宣告所預期之效果，且苟僅得依該判決書即可為推論
    受刑人原宣告之緩刑難收其預期效果，則刑法第75條及第75
    條之1 即無區分之必要，即只要受刑人於緩刑前或緩刑內更
    犯罪，一律得撤銷緩刑，則前開立法本旨將意義盡失，亦與
    緩刑之目的乃避免短期自由刑之弊，並給予受刑人自新機會
    未盡相符。從而，本院尚難僅憑被告於緩刑期內故意犯服用
    酒類不能安全駕駛動力交通工具而駕駛罪而受刑之宣告乙節
    ，即率將其前案傷害罪之緩刑宣告撤銷。是本件聲請無理由
    ，應予駁回。
五、依刑事訴訟法第220條，裁定如主文。
中    華    民    國    99    年    9     月    6     日
                  刑事第十六庭  法  官  陳玉聰
以上正本證明與原本無異。
如不服本裁定，應於送達後5日內，向本院提出抗告狀。(須附繕
本)
                                書記官  何俞瑩
中    華    民    國    99    年    9     月    6     日

司法院資訊處製作；財團法人民間司法改革基金會備份。
